【裁判字號】    98,訴,213
【裁判日期】    980331
【裁判案由】    違反毒品危害防制條例
【裁判全文】
臺灣嘉義地方法院刑事判決               98年度訴字第213號
公  訴  人  臺灣嘉義地方法院檢察署檢察官
被      告  甲○○
                    （現另案在臺灣嘉義監獄鹿草分監執行中
上列被告因違反毒品危害防制條例案件，經檢察官提起公訴（九
十八年度毒偵字第一三０號），被告於準備程序中就被訴事實為
有罪之陳述，經本院裁定由受命法官改依簡式程序審理，判決如
下：
    主  文
甲○○施用第一級毒品，累犯，處有期徒刑玖月。
    犯 罪 事 實
一、甲○○前因施用毒品案件，經本院以九十三年度毒聲字第一
    八一號裁定送觀察勒戒後，認有繼續施用毒品之傾向，再以
    九十三年度毒聲字第二二二號裁定令入戒治處所施以強制戒
    治，嗣認無繼續強制戒治之必要，於民國九十四年一月七日
    執行完畢釋放，並經臺灣嘉義地方法院檢察署檢察官於九十
    四年一月十三日以九十四年度戒毒偵字第八號為不起訴處分
    確定。又因竊盜案件，經本院以九十三年度嘉簡字第三三三
    號判決判處有期徒刑六月，緩刑三年確定（下稱第一案）；
    因竊盜案件，經本院以九十四年度嘉簡字第六四五號判決判
    處有期徒刑四月確定（下稱第二案），前案緩刑並遭撤銷；
    又因竊盜案件，經本院以九十四年度嘉簡字第一二一三號判
    決判處有期徒刑六月確定（下稱第三案）；因施用第一級、
    第二級毒品案件，經本院以九十四年度訴字第五九五號判決
    判處有期徒刑七月、四月確定（下稱第四、第五案）；因詐
    欺案件，經本院以九十五年度嘉簡字第一六三六號判決判處
    有期徒刑四月確定（下稱第六案）。上揭第三案至第六案經
    本院裁定減刑後定應執行有期徒刑九月確定，並與首開第一
    、第二案接續執行，於九十六年五月十五日假釋，九十六年
    十一月十一日假釋期滿，未經撤銷假釋，其未執行之刑，以
    已執行論而執行完畢。猶不知悔改，於上開強制戒治執行完
    畢釋放後五年內，基於施用第一級毒品海洛因之犯意，於九
    十七年十月二十六日下午某時，在嘉義縣竹崎鄉灣橋村下厝
    坑十九號住處內，以將第一級毒品海洛因置入針筒內加水混
    合後注入體內之方式，施用第一級毒品海洛因一次。嗣於九
    十七年十月二十八日甲○○因另案遭通緝為警緝獲，經警得
    其同意採尿送驗後，檢驗結果呈海洛因代謝物嗎啡陽性反應
    ，而知上情。
二、案經嘉義縣警察局竹崎分局報告臺灣嘉義地方法院檢察署檢
    察官偵查起訴。
    理  由
一、本件係經被告甲○○於準備程序當庭表示認罪，而經本院裁
    定以簡式審判程序加以審理，則依據刑事訴訟法第二百七十
    三條之二、同法第一百五十九條第二項之規定，不適用傳聞
    法則有關限制證據能力之相關規定，合先敘明。
二、訊據被告甲○○對於上開犯罪事實坦承不諱，佐以被告於九
    十七年十月二十八日上午十時許，經警得其同意採尿送驗，
    其結果呈嗎啡陽性（按施用海洛因後，經人體之水解代謝作
    用，會呈嗎啡陽性反應）反應乙情，有詮昕科技股份有限公
    司濫用藥物尿液檢驗報告（檢體編號為：竹A64號）、尿液
    送驗代號與姓名對照表各一份在卷可佐，是上開補強證據，
    已足資擔保被告前述自白之真實性，核與事實相合，可信為
    真實。此外，被告因違反毒品危害防制條例案件，經本院以
    九十三年度毒聲字第一八一號裁定送觀察勒戒後，認有繼續
    施用毒品之傾向，再以九十三年度毒聲字第二二二號裁定令
    入戒治處所施以強制戒治，嗣認無繼續強制戒治之必要，於
    九十四年一月七日執行完畢釋放乙情，有臺灣嘉義地方法院
    檢察署刑案資料查註紀錄表及臺灣高等法院被告前案紀錄表
    各乙份附卷可憑。是被告施用毒品經強制戒治執行完畢釋放
    後，五年內再犯施用第一級毒品之犯行，堪以認定，應依法
    論科。
三、查海洛因屬毒品危害防制條例第二條第二項第一款所定之第
    一級毒品，故核被告甲○○所為，係犯毒品危害防制條例第
    十條第一項之施用第一級毒品罪。被告施用前持有海洛因之
    低度行為，應為施用之高度行為所吸收，不另論罪。再被告
    前因竊盜、施用毒品、詐欺等案件，經法院判處罪刑確定，
    於九十六年五月十五日縮短刑期假釋付保護管束出監，同年
    十一月十一日保護管束期滿執行完畢，詳如犯罪事實欄所述
    ，亦有上開紀錄表在卷可佐，其受徒刑之執行完畢，五年以
    內故意再犯本件有期徒刑以上之罪，為累犯，應依刑法第四
    十七條第一項規定，加重其刑。爰審酌被告曾因施用毒品經
    觀察勒戒、強制戒治，猶未知警惕而再犯本案，足見其未徹
    底戒除施用毒品，惟念及施用毒品本質上係戕害自身健康之
    行為，尚未嚴重破壞社會秩序或侵害他人權益，且被告坦承
    犯行、犯後態度尚屬良好暨其犯罪之動機、目的、手段、高
    職肄業之智識程度等一切情狀，量處如主文所示之刑。
據上論斷，應依刑事訴訟法第二百七十三條之一第一項、第二百
九十九條第一項前段，毒品危害防制條例第十條第一項，刑法第
十一條、第四十七條第一項，判決如主文。
本案經檢察官廖俊豪到庭執行職務。
中    華    民    國    98    年    3     月    31    日
                  刑事第一庭    法  官  黃琴媛
以上正本證明與原本無異。
如不服本判決應於收受判決後10日內向本院提出上訴書狀，並應
敘述具體理由；其未敘述上訴理由者，應於上訴期間屆滿後20日
內向本院補提理由書（均須按他造當事人之人數附繕本）「切勿
逕送上級法院」。
中    華    民    國    98    年    3     月    31    日
                                書記官  李彩娥
毒品危害防制條例第10條
施用第一級毒品者，處6月以上5年以下有期徒刑。
施用第二級毒品，處3年以下有期徒刑。


司法院資訊處製作；財團法人民間司法改革基金會備份。
